【裁判字號】    99,上訴,943
【裁判日期】    990518
【裁判案由】    毒品危害防制條例
【裁判全文】
臺灣高等法院臺中分院刑事判決         99年度上訴字第943號
上  訴  人
即  被  告  甲○○
上列上訴人因毒品危害防制條例案件，不服臺灣臺中地方法院99
年度訴字第823號中華民國99年4月8日第一審判決（起訴案號：
臺灣臺中地方法院檢察署99年度毒偵字第312號），提起上訴，
本院判決如下：
    主  文
上訴駁回。
    理  由
一、按依刑事訴訟法第三百五十條、第三百六十一條、第三百六
    十二條、第三百六十七條規定，不服地方法院之第一審判決
    而上訴者，須提出上訴書狀，並應敘述具體理由，為上訴必
    備之程式；其所提出之書狀未敘述上訴理由，或僅曾以言詞
    陳述上訴理由者，均應於上訴期間屆滿後二十日內補提理由
    書於第一審法院。第一審法院經形式審查，認逾期未補提上
    訴理由者，應定期間先命補正；逾期未補正者，為上訴不合
    法律上之程式，應以裁定駁回。倘已提出上訴理由，但所提
    非屬具體理由者，或已上訴但未提上訴理由，經審判長定期
    間補正仍未補正者，則應由第二審法院以上訴不合法律上之
    程式，判決駁回。而所謂具體理由，必係依據卷內既有訴訟
    資料或提出新事證，指摘或表明第一審判決有何採證認事、
    用法或量刑等足以影響判決本旨之不當或違法，而構成應予
    撤銷之具體事由，始克當之（例如：依憑證據法則具體指出
    所採證據何以不具證據能力，或依憑卷證資料，明確指出所
    為證據證明力之判斷如何違背經驗、論理法則）；倘僅泛言
    原判決認定事實錯誤、違背法令、量刑失之過重或輕縱，而
    未依上揭意旨指出具體事由，或形式上雖已指出具體事由，
    然該事由縱使屬實，亦不足以認為原判決有何不當或違法者
    （例如：對不具有調查必要性之證據，法院未依聲請調查亦
    未說明理由，或援用證據不當，但除去該證據仍應為同一事
    實之認定），皆難謂係具體理由，俾與第二審上訴制度旨在
    請求第二審法院撤銷、變更第一審不當或違法之判決，以實
    現個案救濟之立法目的相契合，並節制濫行上訴（最高法院
    九十七年度臺上字第八九二號刑事判決意旨參照）。
二、經查：本件上訴人即被告（下簡稱被告）甲○○於民國九十
    九年四月二十日具狀向臺灣臺中監獄提出上訴，翌日送達原
    審法院，復於同年月二十七日具狀敘述上訴理由，翌日送至
    原審法院，惟經核其所提出之上訴理由，僅陳述略稱：「被
    告根據毒品危害防制條例第十七條規章供出毒品來源，因而
    破獲者，被告於警詢筆錄業已陳述明確，當時被告只想遠離
    毒品販賣者，以達戒除自己的惡習。未知，偵查犯罪公務員
    已握確切證據在手。而上述所查結果和被告所供互相吻合，
    是實可見其心。被告為毒品禍數年，今毅然決定斷除惡習供
    出上游，此案也因此判決稍嫌過當，盼能得鈞座酌情再量刑
    ，如蒙賜裁，深銘五中。」等語，提起上訴。
三、本院查：
  (一)被告因不服地方法院之第一審判決，而於九十九年四月二十
    日具狀向臺灣臺中監獄提出上訴，翌日送達原審法院，復於
    同年月二十七日具狀敘述上訴理由，翌日送至原審法院，則
    依刑事訴訟法第三百六十一條第二項條文、立法修正理由及
    上開最高法院判決意旨，被告倘已提出上訴理由，但所提非
    屬具體理由者，則由第二審法院以上訴不合法律上之程式，
    以判決駁回之。至於上訴理由是否具體，係屬第二審法院審
    查範圍，則不在命補正之列（參見法院辦理刑事訴訟案件應
    行注意事項第一百六十二點），合先敘明。
  (二)經核上開被告所提之上訴理由，要非屬所謂之具體理由（即
    必須依據卷內既有訴訟資料或提出新事證，具體指摘或表明
    第一審判決有何採證認事、用法或量刑等足以影響判決本旨
    之不當或違法，而構成應予撤銷之具體事由，始克當之【例
    如：依憑證據法則具體指出所採證據何以不具證據能力，或
    依憑卷證資料，明確指出所為證據證明力之判斷如何違背經
    驗、論理法則】，最高法院九十七年度臺上字第八九二號判
    決意旨參見）。而被告在原審九十九年四月一日準備程序、
    審理時本即為有罪之陳述，復表明無證據調查，承認犯罪，
    有原審各該準備程序及審判筆錄可稽。被告上訴理由雖認其
    有供出毒品來源，應有毒品危害防制條例第十七條（應係第
    一項）規定之適用，然原審判決業已交代被告雖供出毒品來
    源為巫姿誼，然警方早在被告供出前，即已聲請監聽鎖定巫
    姿誼販賣毒品之犯行，顯非因被告供出毒品來源而破獲，並
    於原審判決「犯罪事實及理由欄」三、載述甚詳，被告自無
    該條款減輕其刑之適用，要臻明確。況且，原審判決引用檢
    察官起訴書，於「犯罪事實欄」已有記載被告前因施用毒品
    案件，經法院分別判處有期徒刑十月、六月確定，應執行有
    期徒刑一年二月確定，本案係累犯，依刑法第四十七條第一
    項規定應予加重後，原審僅就其施用第一級、第二級毒品罪
    分別量處有期徒刑九月、五月，應執行有期徒刑十一月，均
    已較前一次量處刑度為輕，故被告本案實際上雖無毒品危害
    防制條例第十七條第一項規定之適用，實則刑度則較前次為
    輕，故原審量處上開刑度顯亦考慮被告供出毒品之決心，已
    為從輕量刑。綜上，被告上訴理由僅以原判決稍嫌過當，希
    望從輕量刑，俱未依法指摘或表明第一審判決有何採證認事
    、用法或量刑等足以影響判決本旨之不當或違法，而構成應
    予撤銷之具體事由。
  (三)綜上，被告上訴意旨並未針對原審判決採證認事用法有何違
    誤之處，再為上開形式上爭執，尚非提起上訴之具體理由。
    揆諸上開最高法院判決意旨，及依「程序優先於實體」之刑
    事訴訟法原則，本件上訴自不合法定上訴程式，應予駁回，
    並不經言詞辯論為之。
據上論斷，應依刑事訴訟法第三百六十七條前段、第三百七十二
條，判決如主文。
中    華    民    國    99    年    5    月     18    日
            刑事第九庭  審判長法  官  江  德  千
                              法  官  莊  深  淵
                              法  官  賴  妙  雲
以上正本證明與原本無異。
第一級毒品部分，得上訴。
第二級毒品部分，不得上訴。
如不服本判決應於收受送達後十日內向本院提出上訴書狀，其未
敘述上訴之理由者，並得於提起上訴後十日內向本院補提理由書
（均須按他造當事人之人數附繕本）「切勿逕送上級法院」。
                              書記官  蘇  昭  文
中    華    民    國    99    年    5    月     18    日

司法院資訊處製作；財團法人民間司法改革基金會備份。
